臺灣基隆地方法院宣示判決筆錄　　　　　　　　　　九十一年度基簡字第二六六號
　　原　　　告　乙○○
　　訴訟代理人　甲○○
　　被　　　告　丁○○
　　　　　　　　丙○○
右當事人間九十一年度基簡字第二六六號損害賠償事件於中華民國九十一年十月九日
下午四時零分在本院民事第七法庭公開宣示判決出席職員如左：
　　　　　　　　法　　　官　陳湘琳
　　　　　　　　法院書記官　黃致祥
　　　　　　　　通　　　譯　吳涴鈺
朗讀案由兩造均未到法官朗讀主文宣示判決，並諭知將判決主文、所裁判之訴訟標的
及其理由要領，記載於後：
    主　　　文
被告應連帶給付原告新臺幣伍萬柒仟肆佰陸拾玖元，及自民國九十一年四月二十三日
起至清償日止，按年息百分之五計算之利息。
原告其餘之訴駁回。
訴訟費用由被告連帶負擔十七分之十三，餘由原告負擔。
本判決原告勝訴部分於原告以新臺幣貳萬元為被告供擔保後得為假執行。
原告其餘假執行之聲請駁回。
    事實及理由要領
一、原告起訴原請求被告連帶給付新臺幣（下同）十六萬六千二百五十元，於起訴狀
　　繕本送達後，減縮為請求七萬五千二百五十元，依民事訴訟法第二百五十五條第
　　一項第三款之規定，並無不合，先予敘明。
二、被告丙○○經合法通知，未於最後言詞辯論期日到場，核無民事訴訟法第三百八
    十六條所列各款情形，爰依原告之聲請，由其一造辯論而為判決。
三、原告主張其所有之車號Ｗ二－六五二八號自用小客車（以下簡稱系爭自用小客車
    ），於民國九十年十月十日晚間十時左右停放在基隆市七堵區○○○路與工東街
    口附近之路旁，遭被告丁○○駕駛車號九Ａ－四五二七號自用小客車與被告丙○
    ○駕駛車號ＤＹ－八○三五號自用小客車發生車禍後失控撞及，致原告所有之上
    開自用小客車受損，共支出修理費七萬五千二百五十元，爰依侵權行為之法律關
    係請求被告二人連帶賠償。
四、被告丙○○未於最後言詞辯論期日到場，據其以前到庭陳稱於鑑定肇事責任歸屬
    後，即會負起賠償責任；被告丁○○則對台灣省基宜區車輛行車事故鑑定委員會
    之鑑定結果沒意見，但抗辯修車費過高。
五、經查：原告主張其所有之系爭自用小客車於前揭時間、地點遭被告丁○○、丙○
    ○分別駕駛車號九Ａ－四五二七號自用小客車與車號ＤＹ－八○三五號自用小客
    車發生車禍後失控撞損之事實，業據原告提出汽車行車執照影本一份及修車估價
    單二紙為證，並經本院依職權向基隆市警察局第三分局調閱本件車禍道路交通事
    故調查報告表、簡易談話紀錄表及現場照片等資料，研判本件車禍確係肇因於被
    告丁○○、丙○○駕車行經該路段發生車禍在先而失控撞損原告所有之系爭自用
    小客車無誤，且經台灣省基宜區車輛行車事故鑑定委員會鑑定結果，認為被告丙
    ○○駕駛自小客車行經閃黃號誌岔路口，未減速慢行反嚴重超速，致與訴外人江
    蓓娟騎乘之車號ＲＺＰ－四一一號輕型機車相撞，並右閃時與行駛外側車道之被
    告丁○○駕駛之自用小客車擦撞，再一同撞及停放路邊之四部車輛，有違道路交
    通規則第九十三條關於行車速度及道路交通標誌標線號誌設置規則第二百十一條
    第一項第一款「閃光黃燈表示『警告』，車輛應減速接近，注意安全，小心通過
    」之規定，有該委員會九十一年七月三十一日基宜鑑字第九一○四四○號函附鑑
    定意見書在卷可稽，另被告丁○○自承肇事當時行車速度時速約六、七十公里，
    高於肇事地點行車速限為時速四十公里甚多，並於本院九十一年度基簡字第二六
    一號損害賠償事件審理時亦當庭自認就本件車禍之發生確有過失，而原告所有之
    系爭自用小客車係因本件車禍受損，與被告丁○○、丙○○之過失行為間顯有相
    當因果關係，則原告主張被告丁○○、丙○○應負過失侵權行為損害賠償責任，
    洵屬有據。
六、按因故意或過失，不法侵害他人之權利者，負損害賠償責任；數人共同不法侵害
    他人之權利者，連帶負損害賠償責任，民法第一百八十四條第一項前段、第一百
    八十五條第一項前段分別定有明文。被告丁○○、丙○○均因過失不法侵害原告
    之財產權，依法應連帶負損害賠償責任。查原告所有之系爭自用小客車遭撞損後
    ，共支出修復費用七萬五千二百五十元之事實，業據原告提出修車估價單二紙為
    證，被告丁○○雖辯稱金額過高，然原告所有系爭自用小客車確有受損，本院審
    酌系爭汽車受損情形，認原告所舉修復費用與實情相符，被告所為抗辯不實在，
    堪認該車之必要修復費用為七萬五千二百五十元。惟依民法第一百九十六條規定
    請求物被毀損所減少之價額，固得以修復費用為估定之標準，但以必要者為限，
    即修理材料以新品換舊品，應予折舊。原告所有之系爭自用小客車係八十八年一
    月出廠，於八十八年一月二十二日領照使用，有汽車行車執照影本在卷可稽，至
    九十年十月十日受損時止，依營利事業所得稅查核準則第九十五條第六項規定：
    「固定資產提列折舊採用定率遞減法者，以一年為計算單位，其使用期間未滿一
    年者，按實際使用之月數相當於全年之比例計算之，不滿一月者，以一月計」之
    方法計算結果，該車之實際使用時間為二年九月又二日，應以二年十月計，其汽
    車及附加零件已有折舊，應將折舊部分予以扣除。本院依行政院所頒固定資產耐
    用年數表及固定資產折舊率表之規定，自用小客車之耐用年數為五年，依定率遞
    減法每年折舊千分之三百六十九，則原告請求之修復費中材料部分為二萬四千五
    百五十元，依上開標準計算之折舊額為一萬七千七百八十一元｛即第一年折舊
    額為２４５５０Ｘ０．３６９＝９０５９元，第二年折舊額為（00000－
    0000）Ｘ０．３６９＝５７１６元，十個月折舊額為（00000－00
    00－0000）Ｘ０．３６９／１２Ｘ１０＝３００６元，＋＋＝１７
    ７８１元，元以下四捨五入），扣除折舊額後，原告所得請求之材料費為六千七
    百六十九元，連同不應折舊之工資五萬零七百元，合計為五萬七千四百六十九元
    。
七、從而，原告本於共同侵權行為損害賠償之法律關係，請求被告連帶給付五萬七千
    四百六十九元，及自起訴狀繕本送達翌日即九十一年四月二十三日起至清償日止
    ，按年息百分之五計算之法定遲延利息，為有理由，應予准許；逾上開金額之請
    求，於法無據，應予駁回。
六、原告陳明願供擔保，聲請宣告假執行，核其勝訴部份，合於法律規定，爰酌定相
    當之擔保金額宣告之；其餘假執行之聲請，因該部份訴之駁回而失所依據，應併
    予駁回。
中　　　華　　　民　　　國　　九十一　　年　　　十　　　月　　　九　　　日
~B臺灣基隆地方法院基隆簡易庭
~B　　法　　　官　陳湘琳
右正本證明與原本無異。
對於本判決如有不服，應於收受送達後二十日內向本院提出上訴書狀，上訴於本院合
議庭，並按他造當事人之人數附俱繕本。
中　　　華　　　民　　　國　　九十一　　年　　　十　　　月　　　十一　　日
~B　　法院書記官　黃致祥
